th: ตัวเลือกแสงสว่าง: มีแสงส่องสว่าง; ไม่มีแสงส่องสว่าง; เรืองแสง; อื่นๆ
el: Επιλογές φωτισμού: Φωτισμένο; Μη φωτισμένο; Φωταυγές; Άλλο
hu: Világítási lehetőségek: Megvilágított; Nem megvilágított; Fotolumineszcens; Egyéb
zh-TW: 照明選項: 照明; 非照明; 光致發光; 其他
nb: Lysalternativer: Opplyst; Ikke-opplyst; Fotoluminescerende; Annet
sl-SI: Možnosti osvetlitve: Osvetljeno; Neosvetljeno; Fotoluminiscenčna; Drugo
es: Opciones de iluminación: Iluminado; No iluminado; Fotoluminiscente; Otros
ro-RO: Opțiuni de iluminat: Iluminat; Neiluminat; Fotoluminescent; Altele
bg-BG: Опции за осветление: Осветено; Неосветено; Фотолуминесцентно; Други
hr-HR: Mogućnosti osvjetljenja: Osvijetljeno; Neosvijetljeno; Fotoluminiscentno; Ostalo
ko: 조명 옵션: 조명; 비조명; 축광; 기타
en: Lighting options: Illuminated; Non-illuminated; Photoluminescent; Other
pt-BR: Opções de iluminação: Iluminado; Não iluminado; Fotoluminescente; Outro
de: Beleuchtungsoptionen: Beleuchtet; Nicht beleuchtet; Photolumineszierend; Sonstiges
ru: Варианты освещения: С подсветкой; Без подсветки; Фотолюминесцентный; Другое
zh-CN: 照明选项: 发光; 非发光型; 荧光; 其他
fi: Valaistusvaihtoehdot: Valaistu; Valaisematon; Jälkivalaiseva; Muu
vi: Tùy chọn chiếu sáng: Có đèn; Không có đèn; Phát quang; Khác
fr: Options d’éclairage: Illuminé; Non illuminé; Photoluminescent; Autre
lt-LT: Apšvietimo parinktys: Apšviestas; Neapšviestas; Fotoliuminescencinis; Kita
pt-PT: Opções de iluminação: Iluminado; Não iluminado; Fotoluminescente; Outro
sk-SK: Možnosti osvetlenia: Osvetlený; Neosvetlený; Fotoluminiscenčný; Iné
sv: Belysningsalternativ: Upplyst; Icke-upplyst; Fotoluminescerande; Övrigt
da: Belysningsmuligheder: Oplyst; Ikke oplyst; Fotoluminescerende; Andet
tr: Aydınlatma opsiyonları: Işıklı; Işıksız; Fotolüminesans; Diğer
it: Opzioni di illuminazione: Illuminato; Non illuminato; Fotoluminescente; Altro
cs: Možnosti osvětlení: Osvětlený; Neosvětlené; Fotoluminiscenční; Jiné
nl: Opties verlichting: Verlicht; Niet-verlicht; Fotoluminescent; Andere
pl: Opcje oświetlenia: Oświetlone; Nieoświetlone; Fotoluminescencyjne; Inne
ja: 照明オプション: イルミネーション付き; イルミネーションなし; 蓄光性; その他